# 存货跌价准备与递延所得税资产

提问人：helloada 时间：2014-09-04 19:36:44
请教各位一个问题： 我们单位以前年度计提了存货跌价准备 1000 万，于 8 月底对这部分存货集中销毁。因为尚未到税务局备案，所以在计算当期所得税时未进行纳税调减。但是由于之前计提存货跌价准备有确认递延所得税资产 250 万，在 8 月底存货销毁后，这部分递延所得税资产是不是需要冲回呢？

回答人：chenyiwei
存货销毁后，其账面价值变为零；税务方面，因为尚未申报税前扣除（但预计可在年度所得税汇算清缴时向税务机关提供符合要求的资产损失税前扣除证明材料），因此计税基础尚未变为零，也就是暂时性差异仍然存在。因此， 8 月份销毁存货时，原先对应确认的递延所得税资产不能转销。到年底确认能够在本年度税前扣除后，因为该暂时性差异已经转回，故可将对应的递延所得税资产予以转回。如果最终确定这部分损失不符合税前扣除条件，则在年末也应当将原先确认的递延所得税资产予以核销处理。